# 存美贷美业务咨询

提问人：LAYSHR 时间：2022-05-19 03:02:11
各位好，请教各位一个问题，公司新增一项业务：公司先买入 567 万美金的一年期存单（收益率0.743%），同时又用该存单质押借款 564 万美金（利息率0.493%），存单到期日与借款到期日同一天，届时存单本息与借款本息对抵，剩余的0.25%收益给还企业。目前企业账务处理是：存单在其他货币资金核算；借款在短期借款核算；问题 1 ：是否可以在业务开始时同时终止确认存单和借款，净额列示？ 问题 2 ：利息收入和利息支出，实际上在到期日按照经净额结算，会计上是净额列示在财务费用-利息收入；还是按照总额分别列示在财务费用-利息收入和利息支出中？

回答人：chenyiwei
1 、不可以“在业务开始时同时终止确认存单和借款，净额列示”。存单是借款的质押物，抵销结算的权利只有在到期日才能行使。
2 、分别确认利息收入和利息支出，也不能净额反映。